臺灣桃園地方法院民事判決　　　　　　　99年度訴字第1593號
原　　　告　吳丞勛
法定代理人　吳國楨
　　　　　　吳蓉珍
訴訟代理人　呂丹琪律師
複　代理人　呂素宜
被　　　告　張書全
訴訟代理人　邱秀珠律師
複　代理人　溫俊富律師
上列當事人間請求侵權行為損害賠償事件，於民國100 年7 月19
日言詞辯論終結，本院判決如下：
    主  文
原告之訴及假執行之聲請均駁回。
訴訟費用由原告負擔。
    事實及理由
一、原告起訴主張：
  (一)被告於民國98年6 月6 日下午5 時15分許，駕駛車牌號碼8N
    -1952 號自用小客貨車（下稱系爭汽車），沿桃園縣龍潭鄉
    ○○路由關西往龍潭巿區方向行駛，行經中豐路高平段北上
    銅鑼幹58號前時，疏未注意致與原告所騎乘之車牌號碼651-
    DLP 號重型機車（下稱系爭機車）發生擦撞，原告因此受有
    外傷性左側顳葉硬腦膜下出血、外傷性右側顳葉腦內出血、
    顱底骨骨折合併氣腦症及身體多處擦傷等傷害，經送醫後於
    98年6 月6 日至18日在加護病房進行治療，嗣復轉入普通病
    房持續治療，待同年7 月10日方得出院；而本件車禍嚴重傷
    及原告頭部，致原告目前智商不及10歲幼童，現並領有中度
    智能障礙殘障手冊。又被告因上開車禍事故業經鈞院刑事庭
    以99年度交訴字第3 號及臺灣高等法院以99年度交上訴字第
    64號判決判處有期徒刑6 個月、緩刑2 年確定；而觀諸前揭
    刑事判決內容均認定原告係因受被告駕駛系爭汽車撞擊之影
    響，始因再次撞擊系爭汽車之反作用力致人車均改變原撞擊
    電線桿後之行進方向，並留下第2 段右斜之機車刮地痕及血
    跡，是被告駕駛車輛與原告發生撞擊而肇事致原告受有前開
    傷勢等情，應可認定。
  (二)至被告雖辯稱就本件車禍之發生並無過失云云。惟查：
    1.本件車禍導致被告所駕駛之系爭汽車右前保險桿凹損、右
      前車門受損，且車門內外鋼板均已變形、破裂，甚且被告
      尚須以更換車門之方式修復車輛，顯見系爭汽車右前車門
      受損之嚴重，然以此嚴重之撞擊力，被告竟辯稱事發當時
      未察覺與他人發生碰撞云云，顯係為逃避自身肇事責任而
      為虛偽之陳述；又原告倘係先撞擊電線桿後始撞擊被告，
      則撞擊被告既為第2 次撞擊力道，衡情應不致使系爭汽車
      整片車門鋼板變形以致須更換車門，是本件亦無法排除兩
      造於第一時間發生撞擊之可能性；又被告果於本件車禍之
      發生確無肇事原因，何以不下車察看旋即逃逸？又何以回
      家後立即更換車門以逃避警方查緝？凡此均足見被告就本
      件車禍之發生應有過失責任一情至為明確。
    2.再被告所駕駛之系爭汽車損壞之處為右前方，足證兩車發
      生撞擊之點應為系爭汽車右前方，則被告於行駛時顯有未
      注意車前狀況及兩車併行間隔之過失；惟臺灣省桃園縣區
      車輛行車事故鑑定委員會及臺灣省車輛行車事故覆議鑑定
      委員會之鑑定及覆議意見竟均未考量現場跡證即率認被告
      無肇事原因，其鑑定顯有違誤，故被告據此為有利於己之
      依據，自無足採。況被告於本件車禍所涉刑事案件，先係
      於警詢時陳稱：系爭機車應是把手撞及系爭汽車右前車門
      ，撞擊後伊就直接往前開回家，系爭汽車雖右前車門破洞
      ，但伊並未發現對方的車，撞到後才知道有碰一聲等語；
      惟嗣於偵查中則改稱：伊回到家時始發現車門破了一個洞
      ，伊根本不知道發生何事等語；繼於審理時復先陳稱：伊
      當時未聽到聲音，不知道發生何事等語，然經鈞院提示警
      詢筆錄後始又改稱：伊只聽到碰撞聲音，但不知道發生何
      事等語。足見被告為逃避肇事責任，前後供詞反覆，顯係
      因心虛而故為不實之陳述，蓋豈有可能系爭汽車車門已遭
      撞破一大洞，而被告於開車行進中卻毫無知悉之理。是被
      告就本件車禍之發生係應注意能注意而不注意，自應負過
      失之責。
    3.復觀諸本件現場照片、車損照片及現場圖所示，現場遺留
      有第1 次刮地痕長度6.2 公尺、藍色衣物印痕、血跡及第
      2 次刮地痕長度6.8 公尺等跡証，足徵原告係因遭被告所
      駕駛之系爭汽車撞擊，致人被拋起約4 公尺（即藍色衣物
      印痕至血跡之直線距離），機車被拋出約11.2公尺（即第
      1 次刮地痕終點至第2 次刮地痕終點，計算式：2.2 ＋1.
      2 ＋2.2 ＋3.6+2=11.2，原告相關書狀均誤載為13.2公尺
      ），如機車重量以100 公斤計算，研判被告斯時之車速應
      超過每小時60公里，即有超速之情形，且被告撞擊原告後
      ，除未見煞車痕跡外，被告復肇事逃逸，是被告應有超速
      及未立即採取必要防免措施之行徑。又觀之本件車損照片
      ，被告所駕駛之系爭汽車係右前保險桿及右前車門受損，
      至原告所騎乘之系爭機車則係座墊後桿扭曲等情可知，兩
      車撞擊點應為現場圖中藍色衣物印痕處，而該處距慢車道
      分道線2.2 公尺，如以本路段外車道寬3.6 公尺、系爭汽
      車車寬約1.6 公尺計算，2.2 公尺加1.6 公尺為3.8 公尺
      ，則被告駕車行經肇事路段時，係左側跨內外車道分道線
      行駛，顯見其有預見原告並向左閃避，尚非如被告所辯係
      原告自後方撞擊被告，則被告既有預見原告所騎乘之機車
      並向左閃避之情形，其未及閃避自有未注意車前況狀及未
      保持行車間距之過失責任。
  (三)被告既因駕車過失撞擊原告致原告受有上開傷害，業如前述
    ，依法自應對原告所受之財產上及非財產上損害負賠償責任
    。茲將原告所受損害臚列如下：
    1.醫療費用：原告因本件車禍支出之醫療費用為新臺幣（下
      同）75,822元，有醫療費用收據為憑。
    2.薪資損失：原告於本件車禍發生時係任職便當店擔任外場
      服務生及送貨員，每月薪資為23,000元，每年薪資為276,
      000 元，有薪資袋可據；現原告因本件車禍傷及腦部，智
      力不及10歲幼童，並因此領有中度智能障礙殘障手冊，終
      身無法工作；是原告目前20歲，以平均退休年齡60歲計算
      尚有40年，繼以霍夫曼氏計算法扣除中間利息計算，原告
      因本件車禍所受之薪資損失為3,463,662 元。
    3.精神上損害賠償：原告於本件車禍發生時正值青春年華，
      大好人生方欲起步，僅因於拜訪老師途中遭被告撞擊，遂
      成智商不及10歲幼童之中度智障生，記憶喪失，在家中時
      有莫名奇妙撞牆及跳樓之尋短行為，甚且出門時亦無法知
      悉如何返家，足見原告精神上確已受到嚴重打擊，爰請求
      精神上損害賠償200 萬元。
    4.基此，原告因本件車禍所受之損害合計為8,233,183 元；
      惟考量兩造肇事過失責任比例，被告應負擔50％之過失責
      任，故僅請求4,116,591 元。
  (四)綜上，爰依侵權行為之法律關係，提起本件訴訟，並聲明：
    被告應給付原告4,116,591 元及自起訴狀繕本送達之翌日起
    至清償日止按年息5 ％計算之利息；願供擔保請准為假執行
    之宣告。
二、被告則以：
  (一)被告就本件車禍之發生並無過失，實係原告騎乘系爭機車疏
    未注意車前狀況，遂右偏駛出車道撞擊路外北上之銅鑼幹第
    58號電線桿，並致失控左偏橫向滑行至中豐路外側車道，再
    於撞擊被告正常行駛之系爭汽車右前車門後，往右滑行至路
    面邊線處，並造成系爭汽車右前車門變形、破損等情，此據
    目擊證人陳翠芬、羅義銘於警詢時證稱：當時原告所騎機車
    在內外車道中間，車速很快，於車陣中不停蛇行超車，超車
    過程中就撞到路旁電線桿，撞擊後向左側彈開倒地受傷等語
    ；且現場照片、車損照片亦顯示事故現場電線桿有大片刮痕
    ，另原告所騎乘之系爭機車右前方及原告所戴之安全帽右側
    亦均有大片刮痕；復現場圖亦記載自前開電線桿至往龍潭市
    區方向之外側車道上有長達6.2 公尺之左斜刮地痕，均可見
    本件車禍係因原告蛇行超車先撞擊路旁電線桿後，再往左前
    方撞及被告之系爭汽車，則被告就本件車禍之發生實無過失
    之情事可言。就此臺灣省桃園縣區車輛行車事故鑑定委員會
    及臺灣省車輛行車事故覆議鑑定委員會之鑑定及覆議結果亦
    均認定被告無肇事因素，另臺灣桃園地方法院檢察署檢察官
    就被告因本件車禍所涉過失傷害犯行，亦以被告駕駛系爭汽
    車正常行駛中遭原告騎乘系爭機車由右後方失控撞擊右前車
    門，顯係被告無從預料及無從避免其發生為由，而以98年度
    偵字第14479 號為不起訴處分確定在案。
  (二)至原告雖以鈞院刑事庭99年度交訴字第3 號及臺灣高等法院
    99年度交上訴字第64號刑事判決記載「…，足徵原告亦有受
    被告駕駛自小客車撞擊之影響，始會因再次撞擊被告車輛之
    反作用力致人車均改變原撞擊電線桿後之行進方向，並留下
    第2 段右斜之機車刮地痕與血跡，是被告駕駛車輛與原告發
    生撞擊而肇事致原告受有前開傷勢等情，應可認定。」等語
    為其主張之依據。惟被告於上開刑事案件係爭執原告於撞擊
    電線桿後應已人車分離，故系爭機車滑行撞擊被告所駕駛之
    系爭汽車右前車門時，原告應已未騎坐於系爭機車上，故原
    告所受之傷勢與兩車碰撞無關，應非屬刑法第185 條之4 所
    規定之「肇事」；而原告所引上開刑事判決內容係就被告此
    部分之爭執，說明原告撞擊電線桿後失控倒地左偏橫向滑行
    撞擊被告所駕駛之系爭汽車遂發生反作用力，致原告人車改
    變原撞擊電線桿後之行進方向等情，其真意乃在指明原告於
    兩車撞擊剎那係騎坐在系爭機車上，故被告仍成立肇事逃逸
    ，而非謂被告就本件車禍應負過失責任。是原告上開主張顯
    係扭曲該等刑事判決真意，自無足採。
  (三)又原告另主張被告所駕駛之系爭汽車右前保險桿凹損及右前
    車門受損，足證兩車發生撞擊之點應為系爭汽車右前方，故
    被告駕車顯未注意車前狀況及兩車併行間隔云云。惟查，本
    件車禍致系爭汽車受損處僅有右前車門，至系爭汽車前保險
    桿右側位於同一垂直線之2 處凹痕，則與本件車禍無關，應
    係本件車禍前即已存在之凹痕，蓋衡諸常情難有可能因車禍
    而在系爭汽車右前保險桿上同時出現垂直2 處凹痕，更無可
    能同時出現右前車門受損及右前保險桿上2 處凹痕之情形，
    是原告此部分之主張顯非實情；至系爭機車之坐墊後桿雖有
    扭曲之情形，然此可能係原告騎乘系爭機車撞及電線桿後發
    生旋轉，致系爭機車車尾撞擊系爭汽車或其他物品所致，自
    不得據此逕認原告係遭被告駕車由後方撞擊；復原告於車禍
    發生前係在被告後方行駛，並非於被告前方行駛，且兩車間
    亦非併行前進，自無原告所稱被告未注意車前狀況或未保持
    行車安全間隔之問題。再原告主張被告斯時車速應超過時速
    60公里，且未見煞車痕跡，應有超速情形云云；惟車禍發生
    當時已係下午5 時15分許，車輛來往頻繁，被告豈有可能駕
    車時速達60公里以上，實則被告當時車速僅約20公里，且係
    無預警遭原告由後方撞擊系爭汽車右前車門，被告自無從事
    先反應而得煞車避免。
  (四)繼原告復主張被告如無肇事原因何不下車查看卻肇事逃逸，
    何以返家後立刻更換車門以逃避警方查緝，何有可能於行進
    中車門遭撞破一大洞卻毫無所悉，且為逃避肇事責任前後供
    詞反覆云云。惟原告此部分之質疑均與被告就本件車禍之發
    生有無過失責任一節無涉，且當今社會亂象叢生，時有假車
    禍真詐財、無過失卻遭不當索賠、抑或未碰撞卻遭強索賠償
    之情事發生，故被告因僅感覺有東西撞及車門右側，惟究係
    何東西被告並非清楚，遂基於避免麻煩徒增是非之心態離開
    現場，另系爭汽車右前車門遭撞擊毀損而更換車門亦屬常情
    ，並非原告為逃避警方查緝所故為。末原告主張係於拜訪老
    師途中遭被告撞擊云云，亦與實情不合，此由證人徐國榮於
    警詢時證稱原告係與友人出遊返家途中發生車禍等語即足為
    證，惟此與本件過失責任歸屬之判斷亦屬無涉，僅併予敘明
    。
  (五)綜此，被告就本件車禍之發生既無過失，依法自毋庸負損害
    賠償責任；另原告主張其每月薪資為23,000元、目前智力不
    及10歲幼童及受有精神上損害200 萬元云云，因未提出相關
    證據以為佐證，故被告均否認之等語置辯，並聲明：駁回原
    告之訴及假執行之聲請；如受不利判決，願供擔保請准宣告
    免為假執行。
三、兩造不爭執之事實：
  (一)被告於98年6 月6 日下午5 時15分許駕駛系爭汽車，沿桃園
    縣龍潭鄉○○路外側車道由關西往龍潭市區方向行駛，行經
    中豐路高平段北上銅鑼幹85號前時，與原告所騎乘沿路段同
    向行駛之系爭機車發生碰撞，原告因此受有後枕部顱骨骨折
    併顱內蛛網膜下內出血、右側額葉延遲性腦出血及多處身體
    擦傷等傷害。
  (二)被告所涉上開過失傷害犯行，業經臺灣桃園地方法院檢察署
    檢察官以98年度偵字第14479 號不起訴處分確定；另被告所
    涉肇事逃逸犯行，業經臺灣高等法院以99年度交上訴字第64
    號判決判處被告有期徒刑6 月，緩刑2 年確定。
  (三)原告於本件車禍發生後即經送至醫院加護病房治療，其後於
    98年6 月19日始轉入普通病房治療，繼於同年7 月10日出院
    ，現領有中度智能障礙殘障手冊。
  (四)原告因本件車禍支出醫療費用75,822元。
四、兩造於本院100 年7 月19日言詞辯論期日協議簡化爭點如下
    ：
  (一)被告就本件車禍之發生有無過失？
  (二)原告基於侵權行為之法律關係請求被告負損害賠償責任，有
    無理由？如有理由，其金額應為若干？又兩造間之過失比例
    應該為何？
五、本院之判斷：
  (一)被告就本件車禍之發生並無過失：
    1.本件車禍之發生係因原告騎乘機車蛇行超車，疏未注意車
      前狀況而右偏駛出車道撞擊路外北上銅鑼幹58號電線桿，
      遂失控倒地左偏橫向滑行至中豐路往龍潭市區○○○○○
      道中間而與被告所駕駛之系爭汽車右前車門發生碰撞，再
      往右滑行至路面邊線處等情，業據目擊證人陳翠芬於警詢
      時證稱：伊當時騎乘機車沿中豐路往龍潭方向行駛於外側
      車道，就發現系爭機車車速很快沿路以蛇行超車，超車過
      程中就撞到路旁電線桿，撞擊後並向左側彈開倒地受傷，
      伊見狀就向110 報案等語明確（參見臺灣桃園地方法院檢
      察署98年度偵字第14479 號卷第11頁），核與另一目擊證
      人羅義銘於警詢時證稱：伊當時駕車沿中豐路往龍潭方向
      行駛於內側車道，系爭機車與伊同向行駛車速很快，且在
      超過伊車子後在車陣中不停蛇行超車，後來伊就發現系爭
      機車不知何原因倒在路旁，伊即下車察看並撥打119 報案
      等語情節相符（參見同上卷第13頁）；另觀諸道路交通事
      故現場圖及道路交通事故照片，亦顯示系爭汽車右前車門
      下方變形、破損嚴重，系爭機車則係右側車身刮擦受損、
      左側把手側端遺有刮擦毛邊，撞擊後右倒往龍潭市區○○
      ○○路肩，車後遺有倒地刮地痕2 條，第1 段左斜長約6.
      2 公尺，起始處為路肩銅鑼幹58號電桿遺有撞擊痕跡處，
      終止處在往龍潭市區○○○○○道上，距離右側路面邊線
      為1.7 公尺，第2 段右斜長約6.8 公尺，起始處在往龍潭
      市區○○○○○道上，距離右側路面邊線為0.8 公尺，終
      止處在往龍潭方向外側路肩，距離左側路面邊線為0.9 公
      尺，現場在中豐路往龍潭市區○○○○○道上遺有藍色衣
      物印痕，距右側路面邊線2.2 公尺，在中豐路往龍潭市區
      方向外側車道上遺有血跡一攤，距右側路面邊線1.2 公尺
      等情，有道路交通事故現場圖及道路交通事故照片附卷可
      稽（參見同上卷第20、34至44頁），均足以為證而堪認上
      情屬實。至原告雖主張依本件車禍時之撞擊力道，尚無法
      排除兩車於第一時間撞擊之可能性云云；然就此並未提出
      相關證據以為佐證，且其所述亦與目擊證人前開證詞及道
      路交通事故現場圖暨道路交通事故照片所示顯有出入，足
      徵此純係原告主觀臆測之詞，自無足採信為真。
    2.承上，本件車禍之發生既係因原告騎乘系爭機車行經肇事
      路段，因蛇行超車疏未注意車前狀況遂右偏駛出車道撞擊
      路外電線桿，因而人車失控倒地再左偏橫向滑行至肇事路
      段外側車道中間，適被告所駕駛之系爭汽車亦駛至該處，
      系爭機車遂撞擊系爭汽車之右前車門，並因撞擊之反作用
      力改變原撞擊電線桿後滑行之方向，而改向路肩方向滑行
      ，業如前述；則被告於正常行駛中突遭因撞擊路旁電線桿
      而往左橫向滑行之系爭機車撞及系爭汽車右前車門，自難
      認被告就本件車禍之發生有何預見及迴避可能性，即無過
      失可言。就此臺灣省桃園縣區車輛行車事故鑑定委員會及
      臺灣省車輛行車事故覆議鑑定委員會之鑑定意見及覆議意
      見，亦均認「原告駕駛重機車未注意車前狀況右偏撞擊路
      外電線桿為肇事原因；被告駕駛自小客貨車無肇事因素」
      等語，有鑑定意見書及覆議意見函在卷可據（參見本院卷
      第40、41、143 頁）；另被告因本件車禍所涉過失傷害犯
      行，亦經臺灣桃園地方法院檢察署檢察官以98年度偵字第
      14479 號不起訴處分確定在案，有上開不起訴處分書附卷
      可按（參見本院卷第42、43頁），並經本院依職權調取上
      開刑事案件卷宗核閱無訛，而均同本院前所認定。
    3.至原告雖復以道路交通事故現場圖記載系爭機車自第1 段
      刮地痕終點至第2 段刮地痕終點之距離約11.2公尺，而據
      以主張系爭機車遭撞擊後拋出約11.2公尺，如機車重量以
      100 公斤計算，研判被告斯時之車速應超過每小時60公里
      ，故有超速之情形云云；惟原告就此並未提出系爭機車重
      量為100 公斤之相關數據資料，且未說明其究係如何計算
      方能得出被告斯時車速超過每小時60公里之結果，復就其
      所述被告有超速駕駛乙節，亦未提出其他相關具體事證以
      供本院調查，自無從逕認原告此部分之主張為可採。又原
      告另主張系爭汽車損壞之處為右前方保險桿，足證兩車發
      生撞擊之點應為系爭汽車右前方，則被告於行駛時顯有未
      注意車前狀況及兩車併行間隔之過失云云；惟觀之道路交
      通事故照片顯示系爭汽車前後保險桿均有數處凹痕，甚且
      後保險桿較前保險桿之凹痕情形嚴重，而前保險桿凹痕係
      呈直線垂直方向2 處凹痕，另右前車門則有嚴重破損，且
      由車門內側即可見明顯破痕，有道路交通事故照片附卷可
      參（參見臺灣桃園地方法院檢察署98年度偵字第14479 號
      卷第42至44頁），而原告於本院審理中就系爭汽車右前車
      門受損係因本件車禍所致乙情既未予爭執，顯見兩車撞擊
      點應係系爭汽車之右前車門而非原告所述右前保險桿，至
      右前保險桿垂直凹痕則與後保險桿凹痕應同係本件車禍前
      即已存在，蓋依本件車禍時之撞擊方向及其後動向，實難
      想像如何於系爭汽車之右前車門及右前保險桿同時留下嚴
      重破損及凹痕，更遑論右前保險桿之2 處凹痕係呈垂直直
      線方向，而系爭機車之尾燈、車牌及擋泥板則均無任何擦
      痕，有道路交通事故照片附卷可查（參見同上卷第39頁）
      ，益認系爭汽車右前保險桿凹痕應非本件車禍所致，即難
      以兩車撞擊點係在系爭汽車右前保險桿處而據以認定被告
      於本件車禍有未注意車前狀況或未保持併行間隔之過失。
      繼原告復主張兩車發生撞擊時被告係駕車跨內外車道分道
      線行駛，顯見其有預見原告並向左閃避，並非無預見或迴
      避可能云云；惟經本院遍查含刑事卷在內之全部卷證資料
      ，並無相關證據顯示被告於本件車禍發生時係因預見原告
      始左偏跨內外車道分道線行駛，抑或其於車禍發生前本即
      跨內外車道分道線行駛，參以被告如確有預見原告將因撞
      擊路旁電線桿後改偏左橫向滑行而來，衡情應迅速左偏至
      內側車道行駛或緊急煞車以為閃避，則本件車禍當不致發
      生，然以本件兩車終仍發生撞擊且地上毫無系爭汽車煞車
      痕跡，可見被告於本件車禍發生時就原告將因撞擊路旁電
      線桿後偏左橫向滑行而來乙情確無預見，自難認被告有何
      迴避可能。
    4.再原告復援引本院刑事庭99年度交訴字第3 號及臺灣高等
      法院99年度交上訴字第64號刑事判決認定「…，足徵原告
      亦有受被告駕駛自小客車撞擊之影響，始會因再次撞擊被
      告車輛之反作用力致人車均改變原撞擊電線桿後之行進方
      向，並留下第2 段右斜之機車刮地痕與血跡，是被告駕駛
      車輛與原告發生撞擊而肇事致原告受有前開傷勢等情，應
      可認定。」等語，而據以主張本件車禍確係被告過失所致
      云云。惟查，前開刑事判決於事實部分均已認定「因原告
      未注意車前狀況右偏駛出車道撞擊路外北上銅鑼幹58號電
      線桿，而失控倒地左偏橫向滑行至中豐路往龍潭市區○○
      ○○○道中間與被告駕駛之車輛右前車門發生碰撞後，再
      往右滑行至路面邊線處」等語，而未有隻字片語提及被告
      就本件車禍之發生有何過失，有上開刑事判決附卷可考（
      參見本院卷第12至23頁），與本院認定本件車禍係因原告
      騎乘機車未注意車前狀況所致結論顯然相同。又者，被告
      於上開刑事案件係因本件車禍發生後肇事逃逸而遭起訴判
      刑確定，是該案件審理之重點均在被告於本件車禍發生時
      究否知悉兩車業已發生碰撞乙節，而原告所引上開刑事判
      決內容即在說明兩車間確有發生碰撞，原告始會因撞擊之
      反作用力致人車均改變原撞擊電線桿後之行進方向，並留
      下第2 段右斜之機車刮地痕與血跡，而被告就此應無不知
      之理等情，並據以認定被告於車禍發生後離開現場之行為
      構成肇事逃逸罪；惟此與被告就本件車禍之發生有無過失
      尚屬無涉，則原告據此主張顯然容有誤會，本院自無從為
      有利原告之認定。
    5.末原告復主張被告就有無察覺與原告發生碰撞乙節，其前
      後所述反覆，故被告偽稱事發當時未察覺與他人發生碰撞
      ，顯為逃避肇事責任，又被告倘無肇事原因，何以未下車
      察看旋即逃逸，又何以返家後立即更換車門云云；惟此情
      縱令屬實，至多均僅能認定被告該當刑法肇事逃逸罪之構
      成要件，而被告亦已因肇事逃逸犯行經判刑確定在案，已
      如前述，然憑此仍無足以認定本件車禍係被告過失所致，
      自亦難據以為有利原告之判斷。
  (二)原告基於侵權行為之法律關係請求被告負損害賠償責任，為
    無理由：
    被告就本件車禍發生並無過失，已如前述，自與侵權行為之
    法定要件尚屬有間；則原告基於侵權行為之法律關係請求原
    告負損害賠償責任，於法無據，不應准許。
六、綜上所述，原告依侵權行為之法律關係，請求被告應給付原
    告4,116,591 元及自起訴狀繕本送達之翌日起至清償日止，
    按年息5 ％計算之利息，為無理由，應予駁回。又原告之訴
    既經駁回，其所為假執行之聲請亦失所附麗，應併予駁回。
七、本件事證已臻明確，兩造其餘主張、陳述及所提證據，經審
    酌與本院前揭判斷不生影響，毋庸再予審酌，併此敘明。
八、據上論結，本件原告之訴為無理由，依民事訴訟法第78條，
    判決如主文。
中    華    民    國   100    年    8     月    16    日
                  民事第一庭  法  官  陳振嘉
正本係照原本作成。
如對本判決上訴，須於判決送達後20日內向本院提出上訴狀。如
委任律師提起上訴者，應一併繳納上訴審裁判費。
中    華    民    國   100    年    8     月    16    日
                              書記官  谷貞豫